【裁判字號】    95,訴,2285
【裁判日期】    951229
【裁判案由】    常業重利
【裁判全文】
臺灣高雄地方法院刑事判決              95年度訴字第2285號
公  訴  人  臺灣高雄地方法院檢察署檢察官
被      告  己○○
            乙○○
上列二人之
共      同
選任辯護人  李慶榮律師
            孫守濂律師
上列被告因常業重利案件，經檢察官提起公訴（95年度偵字第13
500 號），暨聲請併案審理（95年度偵字第17295 號），嗣因被
告就被訴事實為有罪之陳述，本院並聽取當事人之意見後，改由
受命法官獨任依簡式審判程序審理，判決如下：
    主  文
己○○共同犯常業重利罪，處有期徒刑壹年。扣案如附表一編號
11及附表二編號1 至5 、12至18所示之物均沒收。
乙○○共同犯常業重利罪，處有期徒刑陸月。如易科罰金以銀元
參佰元（即新臺幣玖佰元）折算壹日。扣案如附表一編號11及附
表二編號1 至5 、12至18所示之物均沒收。
    事  實
一、己○○自民國94年8 月起，基於以牟取重利為常業之故意，
    委請廣告業者於報紙刊登廣告，並自同年10月起發放宣傳海
    報，以供急迫、輕率或無經驗之不特定人撥打門號00000000
    00號行動電話向其借款，經營高利貸放款業務。己○○並於
    94年12月、95年1 月、95年2 月分別以月薪新台幣（下同）
    三萬元、一萬五千元、一萬五千元為代價，聘請與其有常業
    重利犯意聯絡之乙○○為其整理借貸相關資料，且以其所承
    租之台南市安平區○○○街66號4 樓之6 作為辦公處所及其
    與乙○○之居所，復由己○○化名鍾智森（綽號「小鍾」）
    出面與借款人談妥借款條件，並提供借款本金，分別於下列
    時、地，以下列借款條件，預扣利息後，借款予下列各該借
    款人，向其收取月息高達15分至分不等而與原本顯不相當之
    重利，並將所收取之金錢分別存入乙○○設立於台南銀行博
    愛分行，帳號0000000000000 號帳戶及彰化銀行東嘉義分行
    ，帳號00000000000000號帳戶中，復要求借款人提出與借款
    本、息數額相當之票據用以擔保還款，並恃此維生：
  (一)於94年9 月間某日、94年12月22日、95年4 月13日均在台南
    市○○街，分別借款二萬元、二萬元、一萬元予甲○○，均
    以10天為1 期，且均於借款時按每一萬元收取五百元利息之
    比例，先預扣1 期利息，並由甲○○簽發與到期清償本息總
    額相當面額之本票予己○○收執，用以擔保還款。
  (二)於94年10月間在高雄市○○路借款十萬元予丁○○，約定以
    15天為1 期，並於預扣1 期利息一萬五千元後，交付八萬五
    千元本金予丁○○，嗣經丁○○到期清償本息十萬元完畢。
    又自94年11月起，分別於94年11月間某日、94年12月1 日、
    94年12月14日、94年12月22日、95年1 月間某日、95年3 月
    14日、95年3 月22日、95年3 月29日、95年3 月31日、95年
    4 月間某日在高雄市○○路、中華路口等處，各借款十萬元
    、十萬元、十五萬元、五萬元、四十萬元、十萬元、五萬元
    、五萬元、八萬元、三十萬元予丁○○。其中自94年11月起
    至95年3 月14日止之歷次借款，均約定以每15天為1 期，依
    每十萬元收取一萬五千元之比例計算利息（即每借一萬元收
    取一千五百元利息），並於借款時先預扣1 期利息。另由丁○○按次簽發與到期清償本息總額相當面額之本票交予己○○收執，用以擔保還款。
  (三)於94年12月26日在台南市安南區戊○○住處附近，借款二萬
    元予戊○○，約定以8 天為1 期，按每一萬元收取二千元利
    息之比例，於交付本金時先預扣1 期利息四千元，另由戊○○簽發面額四萬元之本票1 紙交予己○○收執，用以擔保還
    款。
  (四)於95年1 月26日在台南縣永康鄉某處，借款二萬五千元予辛
    文凱，約定以10天為1 期，按每一萬元收取二千元之比例計
    算利息，於交付本金時先預扣1 期利息五千元，另由辛文凱
    簽發面額五萬元之本票1 紙交予己○○收執，用以擔保還款
    。
  (五)於95年2 月9 日在台南縣仁德鄉某處，借款一萬五千元予丙○○，約定以10天為1 期，按每一萬元收取一千元利息之比
    例計息，於交付本金時先預扣1 期利息一千五百元，另由丙○○簽發面額三萬元之本票1 紙交予己○○收執，用以擔保
    還款。
  (六)於95年2 月22日在，借款一萬五千元予鄭勝鍾，約定以30天
    為1 期，按每一萬元收取九百元之比例計算利息，於交付本
    金時先預扣1 期利息九百元，另由鄭勝鐘簽發面額三萬元之
    本票1 紙交予己○○收執，用以擔保還款。
    嗣經憲兵司令部高雄憲兵隊於95年5 月10日晚間9 時30分許
    ，在高雄市三民區○○○路家樂福量販店二樓停車場前查獲
    己○○、乙○○，並搜索己○○所有之車號3350-LT 號自小
    客車，於該自小客車內查獲如附表一所示之物，嗣將其二人
    帶往台南市安平區○○○街66號4 樓之6 之居處施行搜索，
    查扣如附表二所示之物，進而查悉上情。
二、案經高雄憲兵隊局移送臺灣高雄地方法院檢察署檢察官偵查
    起訴。
    理  由
壹、程序方面：
一、按除被告所犯為死刑、無期徒刑、最輕本刑為3 年以上有期
    徒刑之罪或高等法院管轄第一審案件者外，於法院行準備程
    序進行中，被告先就被訴事實為有罪之陳述時，審判長得告
    知被告簡式審判程序之旨，並聽取當事人、代理人、辯護人
    及輔佐人之意見後，裁定進行簡式審判程序；且受命法官行
    準備程序，與法院或審判長有同一之權限；又簡式審判程序
    之證據調查，不受刑事訴訟法第159 條第1 項、第161 條之
    2 、第161 條之3 、第163 條之1 及第164 條至第170 條規
    定之限制，刑事訴訟法第273 條之1 第1 項、第279 條第2
    項前段、第273 條之2 分別定有明文。
二、查被告己○○、乙○○所犯係死刑、無期徒刑、最輕本刑為
    3 年以上有期徒刑以外之罪，其於準備程序中就被訴事實為
    有罪之陳述，經法官告知簡式審判程序之旨，並聽取公訴人
    及被告之意見後，經本院裁定由受命法官獨任進行簡式審判
    程序，合先敘明。
貳、實體方面：
一、經查：
  (一)前揭事實業據被告己○○、乙○○坦承不諱，被告己○○並
    供稱：伊自94年8 月間起委託業者在報紙刊登廣告，自94年
    10月起印製宣傳海報，…，伊按民間借款每一萬元收取兩千
    元利息，以7 至10天為1 期之方式自行訂立收取利息之標準
    ，…並於94年12月、95年1 月、95年2 月分別以三萬元、一
    萬五千元、一萬五千元之代價僱用乙○○，…伊自己取名鍾
    智森（與借款人交涉貸款事宜），…伊於出借本金時先預扣
    第1 期利息，且收取包含本息金額在內之票據作為擔保…，
    預扣利息係以每借一萬元預扣利息一千五百元為標準，但會
    視情況調整…，（伊所持有之）借款人評估表等資料都是伊
    交予乙○○以電腦登入…等語（見本院卷第104 頁、第10 6
    頁、第107 頁、第108 頁、第172 頁、第115 頁、第174 頁
    ），被告乙○○則供稱：伊將己○○交給伊之（借款人）資
    料登打到電腦…，幫己○○作整理資料、打掃等工作（見本
    院卷第107 頁、第189 頁），核其供述與被害人甲○○、丁○○、戊○○、辛文凱、丙○○、鄭勝鍾等人所述情節大致
    相符（見憲兵隊調查卷(一)第43頁、第25頁、第30頁、第53頁
    、第39頁、第35頁、第47頁，憲兵隊調查卷(二)第23 頁） ，
    證人即被害人丁○○復證稱：伊借款時均直接撥打被告己○○所持用，門號0000000000號行動電話等情至明（見憲兵隊
    調查卷(二)第23頁），且經被害人甲○○、丁○○、戊○○、
    丙○○等人指認在卷（見憲兵隊調查卷(一)第45頁、第28頁、
    第33頁、第56頁、第37頁），並有借款人丁○○、戊○○、
    鄭勝鍾交予被告己○○收執之本票4 紙、被告己○○化名「
    鍾智森」所書立之過票證明書影本2 紙及如附表一、二所示
    扣押物、現場查扣照片4 幀在卷可佐（見憲兵隊調查卷(一)第
    34 頁 、第55頁、第50頁、第27頁，憲兵隊調查卷(二)第51頁
    、第52頁、第55頁、第61頁、第59頁），被告己○○、乙○○前開自白核與證據相符，應屬可採。至於被害人甲○○指
    述：94年9 月間之借款係以每7 天為1 期計算利息、被害人
    丁○○指述：伊於94年11月間向被告己○○借款係以7 天為
    1 期，每借一萬元利息為三千元，每月利息為一萬二千元、
    被害人戊○○指述：伊向被告己○○借款係以10天為1 期等
    節（見憲兵隊調查卷(一)第44頁、第26頁、第54頁），因與本
    件扣案如附表二編號2 、5 、14所示記帳簿及每日收帳紀錄
    表之記載不符（見本院卷第43頁、第50頁），是認應以被告
    己○○依帳冊記載內容所為陳述，較為可採。
  (二)被告己○○借款予甲○○、丁○○、戊○○、辛文凱、丙○○、鄭勝鍾等人，依其所約定之利貨利息經換算週年利率之
    結果，最低者為月息6 ％，最高有達月息60，且均經被告於
    交付借款本金時先預扣第1 期利息，是被告己○○向上開借
    款人所收取之利息實已遠逾法定最高利率年息20％及一般當
    鋪利息，衡諸目前社會之借款習慣、金融市場動態等客觀標
    準，其所收取之利息實與原本顯不相當甚明。又上開借款人
    既願負擔較銀行、民間借款利率高出甚多之利息而向被告借
    款，衡情必有需款項週轉之急迫情事，故上開借款人甲○○
    、丁○○、戊○○、辛文凱、丙○○、鄭勝鍾均係出於急迫
    不得已始向被告借款周轉，應無疑義。
  (三)被告乙○○受僱於被告己○○，為其將借款人資料登載入電
    腦內，且於94年12月間即知悉被告己○○經營高利貸放款業
    務，復提供其設立於台南銀行博愛分行，帳號000000000000
    0 號帳戶、彰化銀行東嘉義分行，帳號00000000000000號帳
    戶供被告己○○使用，業據被告乙○○、己○○供述在卷（
    見本院卷第93頁、第105 頁、第159 頁），足認被告乙○○
    與被告己○○就本案常業重利犯行已有共同犯意聯絡與行為
    分擔，均應負共同正犯之責。被告乙○○之辯護人主張：被
    告乙○○僅涉幫助罪責云云，核與事實不符，而不足採。
  (四)綜上所述，本件事證已臻明確，被告己○○、乙○○二人之
    犯行均堪認定。
三、按刑法所謂「常業」，指反覆以同種類行為為目的之社會活
    動之職業性犯罪而言，至於犯罪所得之多寡，是否恃此犯罪
    為唯一之謀生職業，則非所問，縱另兼有其他職業，仍無礙
    於該常業犯罪之成立。被告己○○、乙○○，經營高利貸放
    款業務，趁他人急迫舉債濟急之際貸予他人款項，並以預扣
    利息，或要求借款人交付與借款本息數額相當之票據用以擔
    保清償，向借款人收取與原本顯不相當之重利，並恃以為生
    ，故核被告己○○、乙○○所為，係犯刑法第345 條之常業
    重利罪。
  (一)按行為後法律有變更者，適用行為時之法律，但行為後之法
    律有利於行為人者，適用最有利於行為人之法律。刑法第2
    條第1 項定有明文。
  1.刑法第345條規定之刪除：
    本件被告己○○、乙○○行為後，刑法及刑法施行法業於94
    年2 月2 日經總統以華總一義字第09400014901 號令修正公
    布，並於95年7 月1 日施行，其中刑法第345 條業於修正後
    刪除。本件被告二人犯罪時間係在刑法第345 條刪除之前，
    而刪除前刑法第345 條常業重利罪之法定本刑為5 年以下有
    期徒刑，得併科銀元三千元以下罰金，惟修正後因刑法已無
    常業重利罪，故應將被告二人所犯各該重利罪，各依刑法第
    344 條分別論處、數罪併罰。查本件被告己○○、乙○○所
    犯前揭6 次重利行為，如依新法規定將各罪分論併罰，顯較
    依修正前規定論以常業重利罪為不利，是比較新舊法之結果
    ，應依修正前刑法論處對被告二人為有利。
  2.刑法第28條共犯條文之修正：
    被告己○○、乙○○就上開前揭犯行有共同犯意聯絡與行為
    分擔，為共同正犯。95年7 月1 日施行之修正後刑法第28條
    規定雖將原條文文字之「實施」修正為「實行」，然無論依
    修正前、後之刑法第28條規定，被告己○○、乙○○之前揭
    作為均屬共同實行重利罪構成要件之行為，均為共同正犯，
    而無法律變更可言，應逕適用裁判時法即現行刑法第28條規
    定作為認定共同正犯之依據。
  3.就罰金刑最低刑度之變更：
    本件被告己○○、乙○○所犯修正前刑法第345 條常業重利
    罪之主刑為5 年以下有期徒刑得併科銀元三千以下罰金。被
    告二人犯罪時之刑法就罰金刑之規定，依修正前刑法第33條
    第5 款規定，罰金刑應處銀元一元以上，並應依修正前罰金
    罰鍰提高標準條例第1 條規定，就其原定數額得提高為2 倍
    至10倍，但法律已依一定比率規定罰金或罰鍰之數額或倍數
    者，依其規定。惟94年1 月7 日修正、94年2 月2 日公布、
    95年7 月1 日施行之刑法第33條第5 款則規定：「罰金：新
    臺幣一千元以上，以百元計算之」，而95年6 月14日修正公
    布之刑法施行法第1 條之1 第2 項規定：「94年1 月7 日刑
    法修正時，刑法分則編未修正之條文定有罰金者，自94年1
    月7 日刑法修正施行後，就其所定數額提高為30倍，但72年
    6 月26日至94年1 月7 日新增或修正之條文，就其所定數額
    提高為3 倍」，比較修正前後之罰金刑輕重，該罰金刑之最
    低刑度於修法後已有加重，故以95年7 月1 日修正公布施行
    前之規定較有利於被告，應依刑法第2 條第1 項前段規定，
    適用行為時之法律，亦即適用修正前之刑法規定科刑。
  4.就易科罰金折算標準之變更：
    被告犯罪時之刑法第41條第1 項前段規定：「犯最重本刑為
    5 年以下有期徒刑以下之刑之罪，而受6 個月以下有期徒刑
    或拘役之宣告，因身體、教育、職業、家庭之關係或其他正
    當事由，執行顯有困難者，得以銀元一元以上三元以下折算
    一日，易科罰金。」，又受刑人行為時之易科罰金折算標準
    ，依修正前罰金罰鍰提高標準條例第2 條前段規定（現已刪
    除），就其原定數額提高為100 倍折算1 日，則本件受刑人
    行為時之易科罰金折算標準，應以銀元三百元折算1 日，經
    折算為新臺幣後，應以新臺幣九百元折算為1 日。惟94年1
    月7 日修正、94年2 月2 日公布、95年7 月1 日施行之刑法
    第41條第1 項前段則規定：「犯最重本刑為5 年以下有期徒
    刑以下之刑之罪，而受6 個月以下有期徒刑或拘役之宣告者
    ，得以新臺幣一千元、二千元或三千元折算一日，易科罰金
    。」比較修正前後之易科罰金折算標準，以95 年7月1 日修
    正公布施行前之規定，較有利於被告，則應依刑法第2 條第
    1 項前段，適用修正前刑法第41條第1 項前段規定，定其易
    科罰金之折算標準。
  5.經整體綜合觀察比較，認應依刑法第2 條第1 項前段規定，
    適用被告行為時即修正前之刑法規定論罪科刑。
  (二)爰審酌被告己○○、乙○○從事貸款收取重利之行為，嚴重
    破壞金融秩序，復使借款人因受債務壓迫鋌而走險，致生社
    會問題，足以危害社會秩序，被告二人所為自應受相當程度
    之刑事非難，被告己○○為警查獲時，復自其所駕駛之車號
    3350-LT 號自小客車上查扣如附表一所示，用以脅迫、暴力
    討債之工具，另被害人丁○○、辛文凱於警詢中則分別供稱
    ：「被告己○○有時催繳的語氣較重，若未按時繳款（被告
    己○○）都暗示說有人要來處理」、「我告訴被告己○○現
    在不方便繳款，（希望能）晚幾天繳款，被告己○○就說要
    來我家找我，讓我待不下去」等語（見憲兵隊調查卷(一)第31
    頁、第40頁），益見被告己○○確曾有以脅迫方式對債務人
    施行騷擾之情事，其行為不宜輕宥，惟念及被告二人犯後坦
    承犯行，態度良好，借款人雖有急迫之情，然仍係出於其自
    由意願向被告己○○借款，被告己○○、乙○○從事貸放款
    項業務之時間非長（自94年8 月起至95年5 月止），且被告
    乙○○僅係為被告己○○整理、登載借款人資料及提供帳戶
    供被告己○○使用，其所涉犯罪情節較被告己○○為輕，又
    被告二人均無前科，亦有卷附台灣高等法院被告前案紀錄表
    各1 件可稽（見本院卷第5 頁、第8 頁）等一切情狀，分別
    量處如主文所示之刑，並就被告乙○○部分諭知易科罰金之
    折算標準，以資懲儆。
四、本件被告己○○於95年5 月10日晚間9 時30分許，在高雄市
    三民區○○○路家樂福量販店二樓停車場，為憲兵隊於其所
    駕駛之車號3350-LT 號自小客車內查扣如附表一編號11為被
    告己○○所有，因犯罪所得之物，業據其供述在卷，並供稱
    ：現金三千元是伊於95年5 月10日向丁○○收債之所得等語
    明確（見本院卷第179 頁），是應依刑法第38條第1 項第3
    款規定，予以沒收。另附表一編號1 、2 、7 、8 、9 所示
    之冥紙、手套、噴漆乃供被告己○○用以討債，亦據其供述
    至明（見本院卷第179 頁），惟上開物品尚非直接供作被告
    己○○、乙○○經營放貸業務所用之物；另附表一編號4 、
    5 、6 所示之棍棒及附表一編號10所示之矽膠押槍亦非直接
    供被告二人經營放貸業務所用之物，依法均不得沒收。又扣
    案如附表二編號1 至5 、12至18所示之物乃被告己○○、乙○○所有，用以經營高利貸放款業務所用之物，亦據被告己○○、乙○○供述在卷可按（見本院卷第176 頁、第178 頁
    ），乃被告所有，供犯罪所用之物，應依刑法第38條第1項
    第2 款規定沒收之。另扣案如附表二編號6 、7 、8 、9 、
    10、11所示之物各為被害人甲○○、丁○○、戊○○、辛文
    凱、丙○○、鄭勝鍾等人交予被告己○○收執，用以擔保清
    償借款之用，非被告所有供犯罪所用之物，均不得沒收，附
    此敘明。
五、至於憲兵隊於被告己○○、乙○○位於台南市安平區○○○
    街66號4 樓之6 之居處所查扣之借款人私章3 個、由邱建興
    簽發之支票3 張、邱建興書立之讓渡證書1 紙、林玉芬之信
    用卡資料影本1 張、張嘉雄之台新銀行存摺1 本、黃寶珠應
    之身分證影本1 張、楊瓊淑簽發之支票1 紙及李智仁、陳中
    行、饒自立、林玉芬、歐定崗、饒自立、陳建成、黃鳳菊、
    董蒂雯、陳中行、陳金山、楊瓊淑、陳財樹、陳鵬偉之相關
    借貸文件各1 份、公告手機電話號碼1 張、陳信志之身分證
    影本1 張，暨乙○○之台新銀行帳戶代收票據紀錄簿4 本、
    台南企銀票據憑條總單1 份（見憲兵隊調查卷(二)第52頁、第
    55頁），經查被告乙○○之台新銀行帳戶代收票據紀錄簿、
    台南企銀票據憑條總單雖為被告乙○○所有，然尚無證據顯
    示上開憑據係供被告己○○存提被害人貸放款項本利之用，
    至於前揭其餘扣案證物則均非被告己○○、乙○○所有之物
    ，均不得宣告沒收。末查憲兵隊於上址查扣之現金二萬元（
    見憲兵隊調查卷(二)第58頁），據被告己○○供稱：上開千元
    紙鈔係自伊身上所查扣，係伊表妹簽賭職棒所輸的錢，託伊
    將錢交給組頭等語（見本院卷第178 頁），復無其他證據足
    認上開現款乃被告己○○向被害人收取之高利貸放款本息，
    依法不得沒收。
六、公訴意旨認：被告己○○自94年8 月起僱用乙○○，與乙○○共同基於重利並以之為常業之犯意聯絡，租用台南市安平
    區○○○街66號4 樓之6 房屋為營業處所，並於同年10月間
    借予被害人丁○○十萬元1 次之犯行，經本院併案審理後，
    認被告己○○、乙○○自94年8 月起至95年4 月止有經營高
    利貸放款業務，並貸放款項予被害人丁○○（含94年10月間
    及自94年11月起至95年4 月止）、甲○○、戊○○、辛文凱
    、丙○○、鄭勝鍾等人之犯行，是上開併案部分雖未據公訴
    人提起公訴，惟該部分既與前開經本院論罪科刑之部分，有
    實質上一罪之常業犯關係，本院自得併予審理，併此敘明。
據上論斷，應依刑事訴訟法第299 條第1 項前段、刑法第2 條第
1 項前段、第28條、修正前刑法第345 條、第41條第1 項、第38
條第1 項第2 款、第3 款，罰金罰鍰提高標準條例第1 條、刪除
前罰金罰鍰提高標準條例第2 條，判決如主文。
本案經檢察官董秀菁到庭執行職務。
中    華    民    國    95    年    12    月    29    日
                      刑事第八庭    法  官  賴文姍
以上正本證明與原本無異。
如不服本判決，應於收受送達後10日內向本院提出上訴書狀。
中    華    民    國    95    年    12    月    29    日
                                    書記官  王高山
附表一：於被告己○○所駕車號3350-LT 號自小客車內搜索扣押
        之物
┌──┬─────────────────┬───┬───────────────┐
│編號│證物                              │數量  │備註                          │
│    │                                  │      │                              │
├──┼─────────────────┼───┼───────────────┤
│ 1  │冥紙                              │4綑   │                              │
├──┼─────────────────┼───┼───────────────┤
│ 2  │手套                              │1雙   │                              │
├──┼─────────────────┼───┼───────────────┤
│ 3  │圓鍬                              │1支   │                              │
├──┼─────────────────┼───┼───────────────┤
│ 4  │纖維長棍                          │1支   │                              │
├──┼─────────────────┼───┼───────────────┤
│ 5  │木質球棒                          │1支   │                              │
├──┼─────────────────┼───┼───────────────┤
│ 6  │鋁質球棒                          │1支   │                              │
├──┼─────────────────┼───┼───────────────┤
│ 7  │紅色噴漆                          │2罐   │                              │
├──┼─────────────────┼───┼───────────────┤
│ 8  │黑色噴漆                          │1罐   │                              │
├──┼─────────────────┼───┼───────────────┤
│ 9  │紅漆                              │1罐   │                              │
├──┼─────────────────┼───┼───────────────┤
│10  │矽膠押槍                          │1把   │                              │
│    │                                  │      │                              │
├──┼─────────────────┼───┼───────────────┤
│11  │千元紙鈔                          │3張   │係被告己○○於95年5 月10日向被│
│    │                                  │      │害人丁○○所收取之借款本息清償│
│    │                                  │      │款，業據被告己○○供述明確（見│
│    │                                  │      │本院卷第179 頁），乃被告己○○│
│    │                                  │      │所有，因犯罪所得之物。        │
│    │                                  │      │                              │
└──┴─────────────────┴───┴───────────────┘
 附 表二：於被告己○○、乙○○位於台南市安平區○○○街66
          號4樓之6之居處搜索扣押之物
┌──┬─────────────────┬───┬───────────────┐
│編號│證物                              │數量  │備註                          │
│    │                                  │      │                              │
├──┼─────────────────┼───┼───────────────┤
│ 1  │行動電話序號為0之諾基亞手機       │2支   │另於上址查扣序號為354862/00/06│
│    │                                  │      │1574/5號、000000000000000 號、│
│    │                                  │      │000000000000000 號、0000000000│
│    │                                  │      │40120 號、000000000000000 號、│
│    │                                  │      │000000000000000 號、0000000000│
│    │                                  │      │16641 號之諾基亞手機7支、序號 │
│    │                                  │      │0000000000號、2004CP1307號亞太│
│    │                                  │      │行動電話2 支均非被告己○○用以│
│    │                                  │      │聯絡借貸事宜之行動電話，業據被│
│    │                                  │      │告己○○供述在卷（見本院卷第  │
│    │                                  │      │173 頁，憲兵隊調查卷(二)第52頁）│
│    │                                  │      │                              │
├──┼─────────────────┼───┼───────────────┤
│ 2  │記帳簿                            │1冊   │                              │
├──┼─────────────────┼───┼───────────────┤
│ 3  │空白商業本票                      │2本   │                              │
├──┼─────────────────┼───┼───────────────┤
│ 4  │票信管理新制問與答                │1本   │                              │
├──┼─────────────────┼───┼───────────────┤
│ 5  │每日收帳紀錄表                    │45份  │                              │
├──┼─────────────────┼───┼───────────────┤
│ 6  │辛文凱之駕照影本、身分證影本及其所│各1 份│                              │
│    │簽發，票號075195號，面額五萬元之本│      │                              │
│    │票                                │      │                              │
│    │                                  │      │                              │
│    │                                  │      │                              │
├──┼─────────────────┼───┼───────────────┤
│ 7  │丙○○之身分證影本及其所簽發，票號│各1 件│                              │
│    │268198 號 ，面額三萬元之本票      │      │                              │
│    │                                  │      │                              │
├──┼─────────────────┼───┼───────────────┤
│ 8  │丁○○所簽發，票號159640號，面額五│1張   │                              │
│    │萬六千元之本票                    │      │                              │
├──┼─────────────────┼───┼───────────────┤
│ 9  │戊○○之戶籍謄本、駕照影本、身分證│各1件 │                              │
│    │正反面影本及其所簽發，票號674501號│      │                              │
│    │，面額四萬元之本票                │      │                              │
│    │                                  │      │                              │
├──┼─────────────────┼───┼───────────────┤
│10  │鄭勝鍾之健保卡正反面影本、身分正反│各1件 │                              │
│    │面影本、其子鄭景安、鄭景全之身分證│      │                              │
│    │正反面影本及其所簽發，票號268203號│      │                              │
│    │，面額三萬元之本票                │      │                              │
│    │                                  │      │                              │
├──┼─────────────────┼───┼───────────────┤
│11  │甲○○之身分證影本及其所簽發，票號│各1 份│                              │
│    │251616號、075198號，面額各為二萬元│      │                              │
│    │、四萬元之本票                    │      │                              │
│    │                                  │      │                              │
├──┼─────────────────┼───┼───────────────┤
│12  │廣告單影本                        │1 份  │                              │
├──┼─────────────────┼───┼───────────────┤
│13  │宣傳單                            │1 疊  │                              │
│    │                                  │      │                              │
├──┼─────────────────┼───┼───────────────┤
│14  │每月收帳紀錄表                    │12份  │                              │
│    │                                  │      │                              │
│    │                                  │      │                              │
├──┼─────────────────┼───┼───────────────┤
│15  │電話簿                            │1本   │                              │
├──┼─────────────────┼───┼───────────────┤
│16  │廣告用名片                        │1盒   │                              │
│    │                                  │      │                              │
├──┼─────────────────┼───┼───────────────┤
│17  │隨身碟                            │1台   │                              │
├──┼─────────────────┼───┼───────────────┤
│18  │電腦（含螢幕、鍵盤、滑鼠、主機）  │1台   │                              │
└──┴─────────────────┴───┴───────────────┘
附錄所犯法條：
中華民國刑法第345條
以犯前條之罪為常業者，處五年以下有期徒刑，得併科三千元以
下罰金。


司法院資訊處製作；財團法人民間司法改革基金會備份。
